【裁判字號】    90,上訴,1144
【裁判日期】    900430
【裁判案由】    偽造文書等
【裁判全文】
臺灣高等法院刑事判決                  九十年度上訴字第一一四四號
    上  訴  人
    即  被  告  乙○○
    選任辯護人  李漢中
右上訴人，因偽造文書等案件，不服臺灣士林地方法院，八十九年度訴字第二九一號
，中華民國九十年一月十一日第一審判決（起訴案號：臺灣士林地方法院檢察署八十
八年度偵字第一０三一九號）提起上訴，本院判決如左：
    主      文
上訴駁回。
乙○○緩刑三年。
    事實及理由
一、本案經本院審理結果，認第一審判決變更公訴人起訴法條，適用刑法第五十六條
    、第二百十六條、第二百十條、第三百三十五條第一項、第三百三十九條第一項
    、第五十五條、第二百十九條、第三十八條第一項第二款，罰金罰鍰提高標準條
    例第一條判處被告乙○○連續行使偽造私文書，足以生損害於他人，處有期徒刑
    十月。乙○○於甲○○所有中國信託商業銀行股份有限公司卡號四五六三─○一
    八七─○○九六─一四一三號ＶＩＳＡ信用卡、卡號五四三三─七二─○─○二
    五五─六三九四號之ＭＡＳＴＥＲ  信用卡背面偽造「甲○○」署押各壹枚；原
    判決附表（一）所示各次消費時偽造甲○○簽帳單之顧客存根聯玖張（含偽造甲
    ○○之署押玖枚）、偽造同上簽帳單店家收執聯上「甲○○」之署押玖枚；附表
    （二）所示各次消費時偽造甲○○簽帳單之顧客存根聯貳張（含偽造甲○○之署
    押貳枚）、偽造同上簽帳單店家收執聯、聯合信用卡中心存查聯上「甲○○」之
    署押共肆枚，均沒收。經核認事用法，俱無違誤，應予維持，並引用第一審判決
    書記載之事實、證據及理由。
二、被告上訴意旨以被告係一時糊塗誤觸刑章，犯罪後已深知悔改，而所侵害之法益
    尚屬輕微，且被告又與被害人及銀行等達成和解，並清償完畢，已竭盡所能彌補
    過錯，原審判處有期徒刑十月，有違反比例原則及平等原則，濫用裁量權之違法
    ，而刑罰之目的，在使犯人改過遷善，適於社會生活，不至淪於再犯罪，被告已
    知悔悟，請給予自新之機會等語。
三、查本院審理中，被告就原判決認定之事實，被害人之指述，證人之證述，均無異
    議，則原審以其調查後所得心證，在法定刑範圍內判處被告有期徒刑十月，並無
    違誤，被告上訴任意指摘原判決有違比例及公平原則，濫用裁量權云云，難認有
    理由，應予駁回。
四、末查，被告前未曾受有期徒刑以上刑之宣告，此有本院被告全國前案紀錄表在卷
    可稽，其因一時失慮致罹刑典，經此偵審程序已深知悔悟，並已與告訴人甲○○
    達成和解，清償中國信託銀行、香港上海豊銀行、屏東市第一信用合作等信用
    卡之簽帳單，此亦有和解書、清償證明書、款條、繳款單在卷可稽，顯已能知
    所警惕，而無再犯之虞，本院認其所宣告之刑，以暫不執行為適當，爰併予宣告
    緩刑三年，以勵自新。
據上論斷，應依刑事訴訟法第三百六十八條、第三百七十三條、刑法第七十四條第一
款，判決如主文。
本案經檢察官鄭龍照到庭執行職務。
中      華      民      國    九十      年      四      月      三十    日
                              臺灣高等法院刑事第十庭
                                  審判長法  官  溫  耀  源
                                        法  官  林  銓  正
                                        法  官  黃  金  富
右正本證明與原本無異。
如不服本判決應於收受送達後十日內向本院提出上訴書狀，其未敘述上訴之理由者並
得於提起上訴後十日內向本院補提理由書（均須按他造當事人之人數附繕本）。
                                        書記官  江  采  廷
中      華      民      國    九十      年      五      月      一      日


司法院資訊處製作；財團法人民間司法改革基金會備份。
